【裁判字號】    90,上易,141
【裁判日期】    900226
【裁判案由】    傷害
【裁判全文】
臺灣高等法院高雄分院刑事判決                      九十年度上易字第一四一號
    上  訴  人  甲○○
    即  被  告
右上訴人因傷害案件，不服臺灣高雄地方法院八十九年度易字第四０二七號中華民國
八十九年十一月六日第一審判決（起訴案號：臺灣高雄地方法院檢察署八十九年度偵
字第一六六三五號），提起上訴，本院判決如左：
      主  文
上訴駁回。
甲○○緩刑貳年。
      事實及理由
一、本案經本院審理結果，認第一審判決認事、用法及量刑均無不當，應予維持，並
    引用第一審判決書記載之事實、証据及理由如附件。
二、上訴人甲○○上訴意旨仍執前詞否認犯行及指摘原判決量刑過重，均無理由，應
    予駁回。又上訴人前於七十五年間，固曾因傷害罪而受有期徒刑八月之宣告，然
    已於七十六年三月七日（原判決誤為八日）執行完畢，於執行完畢後五年以內未
    曾受有期徒刑以上刑之宣告，此有台灣高等法院被告全國前案紀錄表在卷可稽，
    上訴人年逾六十，歷經本案偵查、原審及本院之審判程序，經此刑之宣告後，應
    知警惕而無再犯之虞，本院因認暫不執行其刑為當，併予宣告緩刑二年。
三、按刑法第四十一條於民國九十年一月四日修正，同年月十日經總統公布施行，修
    正刑法第四十一條第一項規定：「犯最重本刑為五年以下有期徒刑以下之刑之罪
    ，而受六個月以下有期徒刑或拘役之宣告，因身體、教育、職業、家庭之關係或
    其他正當事由，執行顯有困難者，得以一元以上三元以下折算一日，易科罰金。
    但確因不執行所宣告之刑，難收矯正之效，或難以維持法秩序者，不在此限。」
    本件被告所犯傷害罪，最重本刑為三年以下有期徒刑，在上開條文修正前即屬得
    易科罰金之案件，不因該條文之修正而影響被告得易科罰金之權益及折算標準，
    自無撤銷原判決之必要，附此敘明。
據上論斷，應依刑事訴訟法第三百七十三條、第三百六十八條，刑法第七十四條第二
款，判決如主文。
本案經檢察官陳國全到庭執行職務。
中    華    民    國      九十      年       二       月      二十六    日
                              臺灣高等法院高雄分院刑事第六庭
                                  審判長法官  王憲義
                                        法官  陳啟造
                                        法官  張意聰
右正本證明與原本無異。
不得上訴。
                                      書記官  林慧美
中    華    民    國      九十      年       三       月        一      日
刑法第二百七十七條
傷害人之身體或健康者，處三年以下有期徒刑、拘役或一千元以下罰金。
犯前項之罪因而致人於死者，處無期徒刑或七年以上有期徒刑；致重傷者，處三年以
上十年以下有期徒刑。
                                                                        Ｑ
附件：
臺灣高雄地方法院刑事判決                        八十九年度易字第四二七號
    公  訴  人  臺灣高雄地方法院檢察署檢察官
    被      告  甲○○  男六十歲（民國○○○年○月○○○日生）
                        身分證統一編號：Ｚ000000000號
                        住高雄縣杉林鄉○○村○○鄰○○路一三九號
右列被告因傷害案件，經檢察官提起公訴（八十九年度偵字第一六六三五號），本院
判決如左：
    主  文
甲○○傷害人之身體，處有期徒刑伍月，如易科罰金，以參佰元折算壹日。
    事  實
甲○○曾於民國七十五年間犯傷害罪，為本院判處有期徒刑八月，並經臺灣高等法院
臺南分院駁回上訴確定，於七十六年三月八日執行完畢（不構成累犯）。猶不知悔改
，於八十九年六月二十一日八時許，在高雄縣杉林鄉○○村○○路三○八號杉林基督
長老教會前，因修繕排水工程收取費用事宜與乙○○發生爭執，竟基於傷害之犯意，
以右手用力掐住乙○○的脖子及下顎，並將乙○○推倒在地，使其受有左臉頰血腫、
左側口腔內裂傷、腰背痛等傷害。案由高雄縣警察局旗山分局報請臺灣高雄地方法院
檢察署檢察官偵查起訴。
    理  由
一、訊據被告甲○○坦認有與告訴人乙○○發生爭執，惟矢口否認犯有何傷害之犯行
    ，辯稱：是告訴人自己跌倒云云，惟查：被告之犯行，業據告訴人乙○○於警訊
    及審理中指訴：因為伊與其他三名雇主僱用被告修繕排水溝工程，已經先拿訂金
    新臺幣（下同）一萬元予被告，並與被告約定修繕完成後，再拿二萬五千元給被
    告，但是排水溝工程尚未完成，被告卻向伊要錢，伊向被告解釋稱，這不是伊一
    人之事，須經大家同意始能拿錢給他，被告於是很生氣，就用右手掐住伊的脖子
    及下顎，並將伊推倒，並作勢將腳抬起，幸經鄰人拉開才停止等語歷歷。證人即
    杉林基督長老教會長老機玉石於審理中亦證稱：當天工作中途休息喝水間，被告
    即向被害人要工錢五千元表示要看病，告訴人不肯，堅持要完工後才給錢，兩人
    就吵起來，伊過去勸，被告即拿撬鐵釘之工具丟在地上發出很大的聲音，伊將告
    訴人送出教會，被告跟在後面，伊送到教會外才轉過頭，就聽到告訴人叫一聲，
    伊回頭看到告訴人面朝上躺在馬路上，被告站在告訴人的腳旁，沒有要拉告訴人
    的意思，伊將告訴人拉起坐在地上，被告仍然稱想要打告訴人，且有腳踹的動作
    （沒有踹到告訴人），告訴人被推倒後，伊有看到告訴人兩頰有瘀青之傷痕等語
    ，關於告訴人倒地，且兩頰受有傷害之情節相符。被告事後於審理中亦自承：
    伊領不到錢才將撬鐵釘的工具丟下等語，益徵被告當時確處於盛怒之狀態，並有
    可能對告訴人施以傷害之暴行，是被告所辯純屬飾卸之詞，不足採信，此外復有
    驗傷診斷書二紙附卷足資佐證，本件事證明確，被告犯行已堪認定。
二、核被告所為，係犯刑法第二百七十七條第一項之傷害罪。爰審酌被告於七十五年
    間犯傷害罪，為本院判處有期徒刑八月，並經臺灣高等法院臺南分院駁回上訴確
    定，於七十六年三月八日執行完畢，有臺灣高等法院被告全國前案紀錄表附卷足
    稽，此次復犯相同案由之犯行，素行不佳，暨其手段、所生傷害、犯後態度等一
    切情狀，量處如主文所示之刑，並諭知易科罰金折算標準，以資懲儆。
據上論斷，應依刑事訴訟法第二百九十九條第一項前段，刑法第二百七十七條第一項
、第四十一條，罰金罰鍰提高標準條例第一條前段、第二條，判決如主文。
中      華      民      國    八十九    年     十一     月      六      日
                                    臺灣高雄地方法院刑事第三庭
                                        法  官  古  振  暉
右正本證明與原本無異。
如不服本判決，應於判決送達後十日內，向本院提出上訴狀。
                                        書記官  馮  欽  鳳
中    華    民    國      八十九      年      十一      月      九      日
如不服本判決應於送達後十日內向本院提出上訴狀
附錄本案論罪科刑法條全文：
刑法第二百七十七條第一項：傷害人之身體或健康者，處三年以下有期徒刑、拘役或
                          一千元以下罰金。


司法院資訊處製作；財團法人民間司法改革基金會備份。
